【裁判字號】    92,交抗,42
【裁判日期】    920321
【裁判案由】    聲明異議
【裁判全文】
臺灣高等法院臺南分院刑事裁定            九十二年度交抗字第四二號        Ｇ
      抗  告  人  甲  ○  ○
右列抗告人因違反交通管理處罰條例案件，不服臺灣臺南地方法院中華民國九十二年
一月二十九日所為裁定（九十一年度交聲字第三一四號）提起抗告，原審裁定如左:
      主      文
抗告駁回。
      理      由
一、抗告意旨略以：抗告人在臺灣臺南地方法院審理中，曾主張清查員警開立違規罰
    單是否合乎流程之事實，經原審駁回抗告人之異議，惟該員警所陳述內容與事實
    有所出入且無法提出任何證明所言屬實，實難令人甘服，原依法提起抗告等語云
    云。
二、按汽車駕駛人，駕駛汽車行至有號誌之交岔路口，遇有前行或轉彎之車道交通擁
    塞而逕行駛入交岔路口內，致號誌轉換後仍未能通過，妨害其他車輛通行者，處
    新臺幣六百元以上一千二百元以下罰鍰，道路交通管理處罰條例第五十八條第三
    款定有明文。
三、經查：
（一）本件受處分人即抗告人甲○○係於民國八十九年十一月十三日下午六時十五分
      許，駕駛車牌號碼Ｊ五─六三三九號自用小客車，沿臺北縣（原裁定誤載為臺
      南縣）三重市○○路由東向西方向行駛，在行經重陽路與三和路之設有燈光號
      誌管制之交岔路口時，因其行向號誌為黃燈，並設有禁止左轉標誌，且同向前
      方車輛擁塞，回堵至交岔路口中，抗告人仍越過停止線，駛至交岔路口中，致
      號誌轉換為紅燈後，仍停於交岔路口中，妨害其他車輛通行，抗告人復違規左
      轉，經值勤員警當場攔停並當場掣單舉發等情（按抗告人未依標誌行駛違規左
      轉部分，並未聲明不服，且已繳納罰鍰完畢，先予敘明），有臺北縣政府警察
      局北縣警交字第Ｃ00000000號舉發違反道路交通管理事件通知單及臺
      北縣政府警察局三重分局九十一年七月十日重警行申字第０九一００一八一一
      三號函各一紙在卷可稽，並經證人即本件舉發之雲林縣警察局台西分局警員（
      舉發時任職於臺北縣政府警察局三重分局警員）林俊嵩，於原審調查時到庭具
      結陳證：「（問：本件是否你告發的，情形如何？）是我告發的，我當日下午
      五點到七點在重陽路與三和路服交崗勤務，交岔路口車流量很大，燈號控制是
      由一位義交在操作，另外還有一位義交在交岔路口中指揮交通，我是在交岔路
      口之角落，抗告人是下交流道，沿重陽路走，走到路口，當時重陽路已經是黃
      燈，交岔路口中的義交已經舉起手勢，並且吹哨音，指示重陽路的車輛不得再
      前進，因為重陽路行進方向已經塞住，阻塞到路中間了，但是抗告人仍然越過
      停止線，而在交岔路口中停止，這時已經是紅燈了，因為無法繼續往前，（抗
      告人）而違規左轉，我攔下舉發他闖紅燈，但是他辯稱他通過路時，仍然是黃
      燈，所以我就改為舉發他未依標誌行駛，以及沒有保持路口淨空，這二張罰單
      。．．（法官問：為什麼只給他簽一張？另一張卻沒有給他簽名？）抗告人只
      願意簽一張，另一張拒簽，但是二張我都有告知舉發狀況。（法官問：既然是
      同時舉發，為什麼舉發通知單沒有連號？）因為當時舉發的同時，另外有一輛
      違規左轉的車輛，所以我就予以舉發，而Ｃ00000000號這張的違規情
      節，我本來不願意舉發，是因為抗告人口氣很差，所以我就一併舉發他，是因
      為舉發了這張，抗告人更不服氣，所以拒絕簽名．．．。」等語無訛（見原審
      九十二年一月二十七日訊問筆錄），而抗告人亦坦承有於右開時、地駕駛該輛
      自用小客車行經該處設有燈光號誌管制之交岔路口，並為警當場攔停掣單舉發
      之事實，參諸執勤警員係依法執行公務，與抗告人並不相識，素無怨隙，苟非
      實情，自無須恣意誣攀之理。而且警員執行公務本身受行政懲處責任之監督，
      到庭具結作證更以刑罰擔保其真實性，警員應無甘冒行政懲處及刑法偽證罪責
      任而刻意誣陷之必要。因此，可信賴警員林俊嵩前開陳述為真實。
（二）抗告人雖一再辯稱其並無妨害其他車輛通行，一違規行為二罰云云。查原裁決
      機關交通部公路總局嘉義區監理所麻豆監理站，裁決抗告人行至有號誌之交岔
      路口擁塞交通妨礙他車通行，係引舉發單為證。而舉發本件違規事件之證人林
      俊嵩，就本件如何查獲並舉發之經過，亦於原審調查時到庭證述無訛，已如前
      述，並就抗告人所駕之自用小客車係在行經前開設有燈光號誌管制之路口時，
      見前方車輛擁塞，回堵至交岔路口中，抗告人仍越過停止線，停於交岔路口中
      ，致號誌轉換為紅燈後，仍停於交岔路口，妨害其他車輛通行，且違規左轉，
      並經其當場攔截等本件違規情節均供述明確，顯見抗告人之違規行為有二，查
      警員林俊嵩本身直接見聞抗告人所駕之自用小客車有妨害其他車輛通行之事實
      經過，對事實最為明瞭，且舉發當時所記載違規人所駕車之違規情節又與事實
      相符等各項因素，綜合認定其證述為可採信。而抗告人指稱員警舉發有誤乙節
      ，既未提出確實證據以供調查，且未提供任何相關證據足資證明值勤員警確有
      捏造事實違法取締之情事，從而抗告人前開所辯，要係卸責之詞，自無可採。
四、原審以本件抗告人確有於右述時、地，駕駛前開自用小客車行經有燈光號誌管制
    之交岔路口擁塞交通，妨害他車通行之事實，既可認定，則移送機關即交通部公
    路總局嘉義區監理所麻豆監理站，據此引用前開道路交通管理處罰條例第五十八
    條第三款規定，而裁處抗告人罰鍰新臺幣六百元，於法並無不當，因予駁回異議
    人之聲明異議，本院核無不合，抗告人抗告意旨仍執陳詞指摘原裁定不當，且未
    能提出認何證明以實其說，是抗告人之抗告顯無無理由，應予駁回。
五、據上論斷，應依道路交通事件處理辦法第二十五條、刑事訴訟法第四百十二條裁
    定如主文。
中    華    民    國      九十二      年      三      月      二十一    日
                                  臺灣高等法院臺南分院刑事第四庭
                                      審判長法官  陳    義    仲
                                            法官  楊    子    莊
                                            法官  宋    明    蒼
右正本證明與原本無異。
不得再抗告。
                                      法院書記官  余    素    美
中    華    民    國      九十二      年      三      月      二十一    日


司法院資訊處製作；財團法人民間司法改革基金會備份。
